臺灣臺中地方法院刑事判決　　　　　　　96年度易字第4485號
公　訴　人　臺灣臺中地方法院檢察署檢察官
被　　　告　乙○○
上列被告因賭博案件，經檢察官聲請簡易判決處刑（96年度速偵
字第3366號），本院沙鹿簡易庭認不宜逕以簡易判決處刑，移由
本院刑事庭依通常程序審理，本院判決如下：
    主    文
乙○○共同違反未依電子遊戲場業管理條例規定辦理營利事業登
記不得經營電子遊戲場業之規定，處拘役貳拾日，如易科罰金，
以新臺幣壹仟元折算壹日。
扣案之賭博性電子遊戲機「小瑪莉」壹台（含ＩＣ板壹塊）及硬
幣新臺幣拾元合計肆拾枚，均沒收。
    犯罪事實及理由
一、本案犯罪事實：
    乙○○係臺中縣龍井鄉○○村○○路○段一００號「極品檳
    榔攤」之負責人，明知其未依電子遊戲場業管理條例規定，
    辦理營利事業登記，不得經營電子遊戲場業，竟於姓名年籍
    不詳綽號「阿益」之成年男子前來商請寄放賭博性電子遊戲
    機「小瑪莉」時，仍應允之，並與綽號「阿益」之成年男子
    共同基於違法經營電子遊戲場業及賭博之犯意聯絡，自民國
    九十六年七月六日起，在上開檳榔攤內公眾得出入之場所，
    擺設該名綽號「阿益」之成年男子所有之賭博性電子遊戲機
    具「小瑪莉」一台，供不特定人賭博把玩，其賭博方法係由
    賭客投入新臺幣（下同）十元硬幣，以一比一方式自由押注
    ，押中者可獲得五至五十倍不等之分數，並得依累積之積分
    兌換彩金，如未押中，則押注金由機具沒入，再由乙○○與
    綽號「阿益」之成年男子五五分帳。嗣於九十六年七月九日
    十九時許，為警在上址查獲，並扣得賭博性電子遊戲機「小
    瑪莉」一台（含ＩＣ板一片）及十元硬幣四十枚（含綽號「
    阿益」之成年男子預先放入該遊戲機內及賭客把玩時投入之
    硬幣）。
二、前開犯罪事實，有下列證據可證：
（一）被告乙○○於警詢、偵查中之自白，及於本院審理時為認
      罪之陳述。
（二）臺中縣警察局烏日分局扣押筆錄暨扣押物品目錄表、刑案
      現場測繪圖、照片。
（三）扣案之賭博性電子遊戲機「小瑪莉」一台（含ＩＣ板一片
      ）、十元硬幣四十枚。
三、核被告所為，係犯刑法第二百六十六條第一項之賭博罪，及
    違反電子遊戲場業管理條例第十五條規定，應依同條例第二
    十二條規定論處。被告與綽號「阿益」之成年男子就上開犯
    行，有犯意之聯絡及行為之分擔，皆為共同正犯。被告一行
    為觸犯上開二罪名，為想像競合犯，應從一重之違反電子遊
    戲場業管理條例第二十二條之罪論處。爰審酌被告前無任何
    犯罪紀錄，素行良好，有臺灣高等法院被告前案紀錄表可按
    ，其犯罪之動機、目的單純，手段平和，擺放之機台數只有
    一台，被查扣之十元硬幣僅有四十元，經營之規模不大，致
    生之損害及所得利益均微，再考之被告之智識、生活情狀，
    暨犯後均能坦認犯行，態度良好等一切情狀，量處如主文所
    示之刑，並諭知易科罰金之折算標準。公訴人於起訴書中雖
    具體求處有期徒刑三月，洵屬過重，本院依前揭所應斟酌之
    事項，認以量處如主文所示之刑，已足資懲儆，附此說明。
四、公訴人雖認被告係意圖營利而基於聚眾賭博之犯意，於上揭
    時間，擺放上開賭博性電子遊戲機「小瑪莉」一台，聚眾賭
    博，所為另涉犯刑法第二百六十八條之聚眾賭博罪嫌。然查
    ，被告到院供稱：上開機台擺設期間，只有一位賭客來把玩
    等語（本院卷第十一頁），另遍觀偵查全卷，亦無任何證據
    顯示有其他賭客前來把玩賭博之事實，公訴人又未能提出其
    他確切之證據以實其說，已難認被告有何聚眾賭博之犯行。
    再者，被告純係利用扣案之電子遊戲機與客人對賭，並非向
    客人以計時或收取場地費或抽頭費等方式收費，則被告顯係
    利用賭博性電子遊戲機不確定之輸贏機率，與不特定之賭客
    賭博財物，並以該賭博性電子遊戲機出現之偶然事實決定勝
    負，性質上係利用賭博性電子遊戲機，與不特定之賭客對賭
    ，被告本身即具賭客之身分，而屬普通賭博罪之對向犯，是
    以被告就擺設賭博性電子遊戲機，亦難認有何營利意圖。公
    訴人雖謂：電子遊戲機之ＩＣ板程式設計是預設莊家贏的機
    率較賭客為高，此為眾所皆知的道理云云，惟查電動賭博機
    具縱使設計為經營者得勝之或然率較高，仍具賭博射倖性之
    特徵，店主於當下與賭客對賭時仍有輸錢之可能，尚難認有
    何營利之意圖（即店主對賭時並非一定有利可圖），豈能因
    長久機率累積之結果，該電動賭博機具必然贏錢，即認店主
    應構成刑法第二百六十八條之罪責？是被告上開行為，核與
    刑法第二百六十八條意圖營利供給賭博場所罪及聚眾賭博罪
    之構成要件即屬有間，就此部分原應為被告無罪之諭知，惟
    公訴意旨認被告此部分之罪嫌，與上開經論罪科刑之違反電
    子遊戲場業管理條例及普通賭博罪，均有想像競合犯之裁判
    上一罪關係，爰不另為無罪之諭知，併此敘明。
五、依刑事訴訟法第四百五十二條、第二百九十九條第一項前段
    、第三百十條之一第一項，電子遊戲場業管理條例第二十二
    條，刑法第十一條前段、第二十八條、第二百六十六條第一
    項前段、第五十五條前段、第四十一條第一項前段、第三十
    八條第一項第二款、第三款，刑法施行法第一條之一第一項
    、第二項前段，判決如主文。
本案經檢察官甲○○到庭執行職務
中　　華　　民　　國　　96　　年　　9 　　月　　27　　日
                  刑事第十一庭  法　官　莊嘉蕙
以上正證明與原本無異。
如不服本判決，應於送達後十日內向本院提出上訴狀（須附繕本
），上訴於臺灣高等法院臺中分院。
                                書記官　魏愛玲
中　　華　　民　　國　　96　　年　　9 　　月　　27　　日
附錄論罪科刑法條
電子遊戲場業管理條例第22條
違反第十五條規定者，處行為人一年以下有期徒刑、拘役或科或
併科新台幣五十萬元以上二百五十萬元以下罰金。
中華民國刑法第266條
在公共場所或公眾得出入之場所賭博財物者，處一千元以下罰金
。但以供人暫時娛樂之物為賭者，不在此限。
當場賭博之器具與在賭檯或兌換籌碼處之財物，不問屬於犯人與
否，沒收之。
